
\vspace{1.8em}
\begin{minipage}{\textwidth}
\stepcounter{mallinumber}
\textbf{Tüüpsõnamall \arabic{mallinumber}\,\vadja{luiskõ}}\\

\begin{sideways}
\begin{tabular}{l l}
muutvormimall & tunnused \\
\hline
\underline{lui}\,+\,skõ & \textsc{ sg nom } \\
\underline{lui}\,+\,zga & \textsc{ sg gen } \\
\underline{lui}\,+\,ska & \textsc{ sg par } \\
\underline{lui}\,+\,skasõ & \textsc{ sg ill } \\
\underline{lui}\,+\,zgõz & \textsc{ sg ine } \\
\underline{lui}\,+\,zgõss & \textsc{ sg ela } \\
\underline{lui}\,+\,zgõllõ & \textsc{ sg all } \\
\underline{lui}\,+\,zgõll & \textsc{ sg ade } \\
\underline{lui}\,+\,zgõlt & \textsc{ sg abl } \\
\underline{lui}\,+\,zgõssi & \textsc{ sg tra } \\
\underline{lui}\,+\,zgõssaa & \textsc{ sg ter } \\
\underline{lui}\,+\,zgõka & \textsc{ sg com } \\
\underline{lui}\,+\,zgõd & \textsc{ pl nom } \\
\underline{lui}\,+\,skijõ & \textsc{ pl gen } \\
\underline{lui}\,+\,skiit & \textsc{ pl par } \\
\underline{lui}\,+\,skiisõ & \textsc{ pl ill } \\
\underline{lui}\,+\,skiiz & \textsc{ pl ine } \\
\underline{lui}\,+\,skiiss & \textsc{ pl ela } \\
\underline{lui}\,+\,skiillõ & \textsc{ pl all } \\
\underline{lui}\,+\,skiill & \textsc{ pl ade } \\
\underline{lui}\,+\,skiilt & \textsc{ pl abl } \\
\underline{lui}\,+\,skiissi & \textsc{ pl tra } \\
\underline{lui}\,+\,skiissaa & \textsc{ pl ter } \\
\underline{lui}\,+\,skijka & \textsc{ pl com } \\
\end{tabular}
\end{sideways}
\captionof{table}{Tüüpsõna \arabic{mallinumber}\,\textit{luiskõ} ekstraheeritud muutvormimallid.}
\label{tab:tüüpsõnamall-luiskõ}

\end{minipage}

 
\vspace{1em}
\noindent Tüüpsõna ei hõlma teisi lekseeme vormi\-sõnastikus.
